# 非金融企业委托证券公司买卖股票所设立的证券户的入账科目

提问人：小辣椒 8530 时间：2017-09-12 11:21:15
请问版主，对于非金融企业来说，其委托证券公司买卖股票，证券公司肯定是设立了专门一个证券户。 对于该非金融企业来说，这个账户的入账科目应该是什么呢？其他货币资金吗？

回答人：chenyiwei
如果这部分资金帐户内的资金可以随时存入或取回，则建议作为“其他货币资金——存出投资款”核算及列报。